臺灣高等法院臺南分院刑事判決　　　　 94年度上訴字第618號
上　訴　人　臺灣臺南地方法院檢察署檢察官
被　　　告　甲○○
選任辯護人　翁瑞昌律師
上列上訴人因被告違反毒品危害防制條例案件，不服臺灣台南地
方法院93年度訴字第574號中華民國94年5月26日第一審判決（起
訴案號：臺灣台南地方法院檢察署93年度偵字第2418號，移送併
辦93年度偵字第6027號），提起上訴，本院判決如下：
    主  文
上訴駁回。
    理  由
一、移送暨併辦意旨略以：被告甲○○明知海洛因係毒品危害防
    制條例第二條第二項第一款所明定之第一級毒品，竟基於販
    賣第一級毒品海洛因之概括犯意，自九十二年三、四月間起
    至九十三年二月七日止，連續販賣第一級毒品海洛因予陳泉
    旺、余素月等人。嗣為警於九十三年二月十二日晚上十一時
    十分許，在臺南市○區○○○街三一號，當場在其身上查獲
    第一級毒品海洛因（含袋重Ｏ‧四公克）、第二級毒品安非
    他命（含袋重Ｏ‧三公克）及注射針筒八支（涉犯施用毒品
    部分，另行偵查起訴），因認被告涉有毒品危害防治條例第
    四條第一項之販賣第一級毒品海洛因罪嫌等語。
二、按犯罪事實應依證據認定之，無證據不得認定犯罪事實；又
    不能證明被告犯罪者，應諭知無罪之判決，刑事訴訟法第一
    百五十四條第二項、第三百零一條第一項分別定有明文。認
    定不利於被告之事實，須依積極證據，苟積極證據不足為不
    利於被告事實之認定時，即應為有利於被告之認定，更不必
    有何有利之證據。此之所謂證據，須確屬能為被告有罪之證
    明，而無瑕疵可指者，始足當之；再者，犯罪事實之認定，
    應憑證據，所謂證據，須適於為被告犯罪事實之證明者，始
    得採為斷罪資料，如未能發現相當證據，或證據不足以證明
    ，自不能以推測或擬制之方法以為裁判基礎；又所謂認定犯
    罪事實所憑之證據，雖不以直接證據為限，間接證據亦包括
    在內，然而無論直接或間接證據，其為訴訟上之證明，須於
    通常一般人均不致有所懷疑，而得確信其為真實之程度，始
    得據之為有罪之認定，倘其證明尚未達到此一程度，而有合
    理懷疑存在時，即應為無罪之判決（最高法院二十九年上字
    第三一○五號、三十年上字第八一六號、四十年台上字第八
    六號、五十三年台上字第二七五○號、七十六年台上字第四
    九八六號分別著有判例參照）。復事實審法院對於證據之取
    捨，依法雖有自由判斷之權，然積極證據不足證明犯罪事實
    時，被告之抗辯或反證縱屬虛偽，仍不能以此資為積極證據
    應予採信之理由；認定犯罪事實應依證據，為刑事訴訟法所
    明定，故被告否認犯罪事實所持之辯解，縱屬不能成立，仍
    非有積極證據足以證明其犯罪行為，不能遽為有罪之認定（
    最高法院三十年上字第四八二、一八三一號分別著有判例參
    照）。
三、公訴人認被告涉有販賣第一級毒品海洛因罪嫌，無非以證人
    陳泉旺（業於九十三年四月十四日死亡）、余素月於警訊及
    偵查中均證述被告曾出售第一級毒品海洛因予彼等，及被告
    與證人陳泉旺、余素月間確有通聯紀錄，而其中部分通聯內
    容，亦經警依法監聽而獲悉其中確有購買毒品之言語；且被
    告及證人陳泉旺身上亦均曾查獲第一級毒品海洛因等情為主
    要論據。
四、訊據被告於警訊及偵審中固均坦承曾以電話與證人陳泉旺、
    余素月聯絡，惟始終否認涉有販賣第一級毒品海洛因犯行，
    於原審及本院辯稱：伊與陳泉旺、余素月係共同合資購買毒
    品，並非由伊出售海洛因予陳泉旺、余素月，且陳泉旺說都
    是一星期前向伊買，其於二月二十五日被查獲，如此計算，
    則其身上之第一級毒品應係二月十八日向伊買，但伊於二月
    十三日即被羈押，足見陳泉旺所言不實等語。
五、查證人陳泉旺已於九十三年四月十四日上午九時四十分許自
    殺身亡一節，業據臺灣臺南地方法院檢察署相驗屬實，有該
    署南相甲一號相驗屍體證明書（見九十三年度偵字第二四八
    一號卷第二二五頁）一份在卷可稽，合先敘明。
六、證人陳泉旺於警詢中證稱：（問：你的海洛因毒品是向何人
    所購買？）我所施打之海洛因毒品是向綽號勇阿男子購得。
    每次約新台幣一千元至五千元不等。（問：你所稱之綽號勇
    阿男子都是如何與你聯絡交易販賣海洛因毒品給你吸食？）
    都是以電話0000000000與他聯絡購買毒品海洛因施打。（問
    ：你共向他購買多少次毒品？每次交易金額多少？如何與他
    交易？）我從92年3、4月間開始吸食海洛因毒品就向他購買
    ，每次約新台幣一千元到五千元不等，都是我打0000000000
    電話給他，我在電話中就說我要多少海洛因毒品（說要男的
    ），他就約我至處所等他，我見到他後就拿錢給他，他就將
    毒品海洛因給我。（問：你所使用之大哥大號碼為何？你有
    否綽號？）0000000000號，我綽號叫大象。（問：警方現持
    一張照片供你指認，該照片中之人為何人？）他就是綽號勇
    阿（甲○○、男、64年3月31日、Ｚ000000000）本人。（問
    ：他是不是你所供稱販賣海洛因毒品給你吸食之人？）是的
    。就是他本人沒錯。（問：警方在監聽電話0000000000號得
    知你於93年2月07日13時20分38秒，你打電話給綽號勇阿，
    並說你是大象，而且要拿二分半，你雙方相約在台南市○○
    路（南英）附近的加油站，你說十五分鐘後到達，這是不是
    向綽號勇阿（甲○○）購買海洛因毒品？此次交易二分半金
    額為多少？）是的。新台幣五千元。（問：你所供稱你向甲
    ○○購買海洛因毒品施打共有幾次？）約四、五十次了，正
    確次數我無法記得，時間太長了。（問：你知道甲○○居住
    在何處嗎？）我只知道他住在臺南市○區○○路附近一間汽
    車賓館附近。（問：你在台南市○區○○路附近與他交易多
    少次？）約有十幾次。（問：你是否有向其他人購買毒品施
    打？）另有向綽號田阿購買過，他電話0000000000號。（問
    ：你共向綽號田阿購買過幾次毒品？每次交易金額多少？每
    次交易地點均在何處？）約五、六次毒品。約新台幣三千元
    左右不等。都在台南市○○區○○路東西快速道附近。（問
    ：你以上所說是否全部屬實？）全部屬實等語（見台南巿警
    察局第五分局南巿警五刑字第一四五號警卷第一、二頁）。
    於偵查中則供證：（問：平時如何與「勇阿」聯絡？）我是
    打「勇阿」的行動電話0000000000跟「勇阿」聯絡。（問：
    多久跟「勇阿」購買一次？）大約一個星期購買一次。（問
    ：每次交易多少錢？）一千至五千元不等。（問：總共交易
    過幾次？）約五、六十次了，詳細次數我不記得了，只要我
    有需要就跟「勇阿」買。（問：交易地點？）「勇阿」會約
    我到指定地點，我過去後「勇阿」會將毒品賣給我。（問：
    通常都約在哪？）都是約在大馬路旁邊，但地點不固定。（
    問：電話中如何聯絡？）我在電話內都說是要買「男的」就
    是指海洛因，另外還說要買「四號」也是指海洛因。（問：
    每次打電話過去都有貨？）不一定，有時候「勇阿」那會缺
    貨。（問：若缺貨時如何處理？）「勇阿」會請我等他的電
    話，他會幫我調貨。（問：你的電話？）0000000000。（問
    ：這支電話還有無其他人使用？）沒有。（問：打「勇阿」
    的電話，有無其他人接電話？）沒有。（問：你與「勇阿」
    有無債務糾紛？）沒有。（問：每次購買毒品都是現金交易
    ？）是，每次買多少就將現金給「勇阿」。（問：「勇阿」
    如何將毒品交給你？）他都是騎機車或開車一個人過來，他
    是開NISSA銀色的小車，好像是1300CC的，機車是黑色50CC
    。（問：你如何知道「勇阿」有毒品？）朋友介紹，我忘了
    是哪一個朋友介紹。（問：除了跟「勇阿」買海洛因，還有
    無買安非他命？）沒有。（問：你知道「勇阿」毒品何來？
    ）我不知道。（問：警方查扣之毒品何來？）我於九十三年
    二月初向「勇阿」購買的。（問：你買一次毒品可以施用多
    久？）不一定，看買的量多少。（問：你向「勇阿」買外，
    是否還有向其他人購買？）我還有向一位綽號「田阿」的男
    子購買。（問：你向「田阿」購買幾次？）五、六次。（問
    ：每次多少錢？）都是三千元。（問：交易地點？）都是在
    大馬路邊等語（見第二四八一號偵卷第七至十頁）。上開證
    人陳泉旺對於購買之次數，係四、五十次，抑五、六十次；
    電話中所言之毒品海洛因，均係以「男的」為代語，抑另有
    以「四號」為代語；前後不一，已有瑕疵。
七、證人余素月在警詢中亦證稱：（問：妳所吸食的海洛因毒品
    是向何人所購得？）我是向綽號勇阿男子購得。（問：妳所
    稱綽號勇阿男子真實姓名為何？他所使用之電話為何？）我
    不知道他的真實姓名。是0000000000。（問：警方現提示照
    片供妳指認，該人妳是否認識？照片中之人為何人？）我認
    識。他叫勇阿。（問：妳所指認照片綽號勇阿之人，妳是如
    何認識？）我所吸食之海洛因毒品都是向他購買，他是販賣
    毒品海洛因給我吸食之人。（問：妳供稱他是販賣海洛因毒
    品給妳吸食之人，那妳與他是如何交易向他購買毒品？）我
    都打電話0000000000給他，我都說要向他買女生（指海洛因
    ），要一張（指新台幣一千元），他知道我住在南寧街家中
    ，他都直接拿到我家後巷，叫我出來拿。（問：妳於何時開
    始向他購買海洛因毒品吸食？最後一次為何時？共買過幾次
    ？）我是於92年11月間開始向他購買海洛因毒品吸食，最後
    一次是在93年2月初，正確時間我不記得了。共向他購買約
    四至五次，正確次數我無法正確說出。（問：妳每次跟他購
    買海洛因毒品吸食，交易金額多少？）每次都約新台幣一千
    元至二千元不等。（問：綽號勇阿每次與妳交易海洛因毒品
    都是使用何種交通工具？）他都是使用一部輕機車與我交易
    等語（見第二四八一號偵卷第四三、四四頁）；於偵查中則
    供證：（問：提示卷附甲○○指認照片，是否妳親自在警局
    指認並簽名按指印？）是。（問：甲○○的綽號是否就是「
    勇阿」？）是。（問：跟甲○○買過幾次毒品？）好像是四
    次。（問：每次都是如何跟甲○○聯絡？）我都是用000000
    0000打電話給勇阿，跟他買毒品。（問：每次買多少錢？）
    五百至一千元，有一次買了二千元。（問：是跟他買何種毒
    品？）都是跟他買海洛因。（問：交易的地點是在哪裡？）
    我家後面的巷子，由他拿過來給我，我再將錢拿給他。（問
    ：他是如何到妳家後面的巷子？）都是騎輕型的機車，顏色
    不一定。（問：從什麼時候開始跟他買毒品？）92年9月份
    開始跟他買毒品。（問：最後一次跟他買毒品是什麼時候？
    ）今年二月初。（問：提示93年2月2日12時8分25秒通訊監
    察譯文，是否要跟甲○○買毒品，打電話給他的通話內容？
    ）是，就是要跟他買海洛因。（問：通訊監察譯文中，東西
    是指什麼意思？）就是指海洛因，當天他請我過去載他，但
    是我沒有過去。（問：當天是否有買到海洛因？）沒有，因
    為甲○○請我過去，我沒有過去，後來我就去上班了，這是
    最後一次跟他買毒品等語（見同上偵卷第一九六、一九七頁
    ）。上開證人對於購買之次數為四次抑五次，金額為一、二
    千元抑五百元至二千元，何時向被告購買，係九十二年十一
    月，抑九十二年九月等情，亦前後不一，反覆不定，亦有瑕
    疵可指。
八、再證人余素月於偵查中所為上開證詞，經原審勘驗台南市警
    察局第五分局對被告所持前開行動電話實施監聽之內容，當
    日被告與證人余素月之對話內容應為：「被告：喂～、余素
    月：仰仔、被告：ㄟ（是）、余素月：你這時還不快把你朋
    友帶過來？被告：我已經跟他訂了有沒有關係？余素月：啥
    ？被告：我叫我朋友繞道過去那邊好了。余素月：喔，好好
    好。」（參見原審卷二第六一頁至第六二頁）。此與承辦警
    員所製作之監聽電話譯文：「Ｂ（按指余素月）：喂？Ａ（
    按指被告）：喂。Ｂ：你東西（海洛因）拿到了沒。Ａ：我
    叫朋友拿過去給妳。Ｂ：好。Ａ：人家東西要拿這來，她不
    過去。Ｂ：嗯，好。」（見南市警五刑偵三五五號卷第六頁
    ），兩者大相逕庭。依上開勘驗所得前開對話內容，實難看
    出證人余素月欲表示向被告購買物品之意，遑論其對話內容
    中，並無「東西」之詞，然證人余素月竟於偵查中證稱其中
    「東西」即指第一級毒品海洛因，且對話之意即是購買第一
    級毒品海洛因云云，顯見其於偵查中前開證詞，與事實不符
    ，自不得採為對被告不利之認定。
九、另參以公訴人提出之被告所使用之前開行動電話監聽譯文中
    ，被告與證人余素月僅有三次通聯，除前述該次通聯外，另
    有二次通聯內容。分別經原審勘驗如下：（九十三年二月二
    日十二時二十三分二十秒）「被告：喂，姊仔喔，你來那個
    ... 嘿... 這裡來載我好嗎？姊（按指余素月）：恩，哪？
    被告：那個西門路跟那個要往鴨母寮菜市場這邊的那個...
    和民生路，西門路和民生路。姊：西門路跟民生路？被告：
    和民生路口，我的機車沒油了。姊：對啊，那要在哪裡等？
    被告：就西門路跟民生路角啊！姊：民生路在那個新光三越
    再過去嗎？在那個.. 哪裡？被告：就是要轉往菜市場那裡
    有沒有？不是有一個鴨母寮菜市場？姊：中正路？被告：民
    生路啦！民生路和西門路！「小北」這一條（路）啊？！姊
    ：（聲音模糊）喔！好啊！我知道了。被告：ㄟ，姊仔，拜
    託，我的機車剛好沒油哩！姊：好。」、（九十三年二月七
    日十九時十三分）「被告：姊仔，你有在家嗎？我過去找你
    。姊（按指余素月）：有，我在家裡。被告：你那邊「查某
    ㄟ」還有嗎？姊：有。被告：好。」（見原審卷二第六四頁
    、第四九頁）。是觀被告與證人余素月之對話內容，均難以
    推認係證人余素月向被告購買毒品，尚難據此佐證證人余素
    月前開向被告購買毒品之證詞，進而認定證人余素月前開證
    詞與事實相符。甚而於九十三年二月七日十九時十三分該次
    對話中，依被告語氣，似意欲向證人余素月索討毒品之意，
    倘證人余素月之毒品來源即係被告，衡情當無由被告向證人
    余素月索討毒品之理。從而證人余素月於偵查中所為：其施
    用之毒品海洛因，均係向被告購買而來云云，是否與事實相
    符，當非無疑，尚難採為對被告不利之認定。
十、按我國刑事訴訟制度對於證人之調查，原則上係採交互詰問
    制度。其目的在於藉由當事人兩造依照法定詰問規則進行詰
    問，藉以呈現證人當庭陳述之各種狀態，以辨明證人陳述之
    真偽，進而發現實體之真實。惟本件證人陳泉旺業已死亡，
    已無從傳喚其到庭作證。故僅能就證人陳泉旺於警訊及偵查
    中證述之筆錄予以調查以代實際詰問。依此，對於證人陳泉
    旺於警訊及偵查中證述之真實性尤需詳予斟酌，且除證人陳
    泉旺前開警訊及偵查中之證述外，更需另有他證佐證證人陳
    泉旺之證述，始得認定被告確有販賣第一級毒品海洛因之罪
    行。否則無異將被告是否成立犯罪，取決於證人陳泉旺於警
    訊及偵查中是否誠實敘述之一念之間，對於被告之防禦權顯
    有不足。查證人陳泉旺於警訊、偵查中之供證，有上開瑕疵
    可指，且其所陳稱曾向被告購買毒品海洛因云云，另證稱：
    除向被告購買毒品海洛因外，亦曾向一綽號「田阿」者購買
    等語（見南市警五刑偵一四五卷第二頁）。然此與證人即曾
    出售第一級毒品海洛因予被告之邱耀賢、徐國展二人於原審
    審理時所證述，證人陳泉旺除隨同被告向證人邱耀賢購買毒
    品海洛因外，另曾自行向證人邱耀賢、徐國展等人購買毒品
    海洛因等情（均詳如後述），有所出入。是證人陳泉旺於警
    訊及偵查中證稱被告曾出售毒品海洛因予其之證詞，即不無
    可疑之處。至於其中緣故，係因有所保留，抑或口誤，因證
    人陳泉旺業已死亡，已無從究明，綜合觀之，應認證人陳泉
    旺於警訊及偵查中所證，尚非全然無疑，未能達於確信與事
    實相符之程度，自不得引此即對被告為不利之認定。
十一、訊據證人邱耀賢於原審審理時結證稱：被告曾攜同一名綽
      號「大象」之朋友至與其共同販賣第一級毒品海洛因之徐
      國展租處購買海洛因；被告亦曾介紹該名綽號「大象」者
      與其等認識，算是介紹客源；且「大象」於後亦曾自行前
      往向其等購買海洛因等語（見原審卷二第一０六頁至第一
      ０八頁），核與證人徐國展於同日庭訊時亦結證稱：被告
      曾攜同綽號「大象」者同往向其購買毒品等語（見原審卷
      二第一一五頁、第一一六頁）所述相符，另參以證人陳泉
      旺於警訊中亦曾證述：其綽號為「大象」等語（見南市警
      五刑偵一四五卷第二頁），足見被告於原審審理時所供：
      曾攜同綽號「大象」之陳泉旺向證人邱耀賢、徐國展等人
      購買毒品等語，與事實相符，應堪採信。是倘被告確有販
      賣毒品海洛因予證人陳泉旺藉以圖利之意，衡情當會盡力
      隱瞞其毒品來源，以避免證人陳泉旺不經其從中販售，而
      逕行向其毒品來源者購買。然被告竟於購買毒品時，逕行
      攜同證人陳泉旺至其毒品來源之證人邱耀賢、徐國展處，
      甚而將之介紹予邱耀賢、徐國展，使陳泉旺得以自行向證
      人邱耀賢購買毒品海洛因。凡此種種，均與販售海洛因藉
      以圖利之常情有違。從而，就證人邱耀賢、徐國展於原審
      審理時所證，及被告之行徑綜合以觀，應認被告辯稱係與
      陳泉旺合資購買毒品，而非販售毒品海洛因予之等語，與
      事實相符，應堪採信。
十二、公訴意旨雖指摘證人邱耀賢於原審審理時具結證稱：其知
      悉綽號「大象」者之長相，然卻對證人陳泉旺於警訊中所
      留存之照片無法指認，足見證人邱耀賢於原審審理時之證
      述與事實不符云云。惟證人陳泉旺於警卷留存之照片，並
      非面向鏡頭，而係低頭觀看手中所持物品，此有該照片附
      卷可稽（見南市警五刑偵一四五號卷第一八頁），是該照
      片本不易辨識。此觀原審提示該照片予證人徐國展辨識時
      ，證人徐國展亦證稱：該照片內所示之人臉部朝下，看不
      清楚等語（見原審卷二第一一五頁），亦可得知。況依被
      告及證人邱耀賢、徐國展所述，綽號「大象」之陳泉旺與
      被告同往僅三至五次，證人邱耀賢、徐國展與綽號「大象
      」之陳泉旺見面次數未多，且證人邱耀賢、徐國展販售毒
      品予被告等人係九十二年間事情，距離原審審理，請其指
      認之際，至少已有一年之遙，其等對綽號「大象」之陳泉
      旺照片未能立即明確指認，亦非全然不可想像之事。此觀
      證人徐國展於辨識照片之際，未能立即指認，然經原審詢
      以是否認識綽號「大象」者時，乃自行提及綽號「大象」
      者，可能即為方才提示照片所示之人等情，亦足參佐。是
      自不應以此即認證人邱耀賢之證詞全屬虛妄。另證人邱耀
      賢、徐國展於原審審理時，就與被告同往購買毒品者為男
      性女性一節，證人邱耀賢結證稱：與被告同往購買毒品者
      ，僅有男性等語，而證人徐國展則稱：與被告同往購買毒
      品者男女皆有等語，兩者似有出入，惟證人徐國展於原審
      審理時，亦證稱：被告向其購買毒品約三、五次，其中約
      有二、三次由其接洽，餘由邱耀賢處理等語（見原審卷二
      第一一三頁），由此可知，證人邱耀賢、徐國展與被告接
      洽販賣毒品事宜時，並非每次均共同處理，是其等親見陪
      同被告同往之人有所不同，當非罕見之事，尚難以此即認
      證人邱耀賢、徐國展前開證詞均與事實不符，而認被告前
      揭辯詞均無可採。
十三、被告於九十三年二月七日十三時二十分三十八秒時，曾以
      其所持之0000000000號行動電話與綽號「大象」之證人陳
      泉旺所持之0000000000號行動電話聯絡，證人陳泉旺於電
      話中，曾與被告對話：「陳泉旺：『喂～我大象，你那裡
      有沒有？』被告：『要多少的？』、陳泉旺：『二分半的
      』被告：『二分半，有啊。』」等情，業據原審勘驗台南
      市警察局第五分局對證人陳泉旺所持前開行動電話實施監
      聽時，所錄得之內容屬實（見原審卷二第四七頁），此部
      分事實應堪認定。而觀前開對話內容中，證人陳泉旺向被
      告詢問是否有「二分半」云云，其中二分半究係指毒品海
      洛因本身，抑或如被告所辯係指欲合資購買毒品海洛因二
      分半所需之款項，仍有不明。參以被告確曾與證人陳泉旺
      共同合資購買毒品，已如前述。是被告辯稱前開對話中之
      二分半係指合資購買所需款項等語，依目前卷證資料，尚
      無法排除確有此可能存在之合理懷疑。
十四、另證人陳泉旺於九十三年二月二十五日十四時十分許在台
      南市○○區○○街四段一六０巷四０弄六號處為警查獲之
      際，經警當場扣得第一級毒品海洛因零點零五公克等情，
      業據證人陳泉旺於警訊中證述明確，並有法務部調查局九
      十三年三月二十二日調科壹字第二○○○○四七六三號鑑
      定通知書（偵卷第三八頁）在卷可稽，此部分事實應堪認
      定。惟證人陳泉旺雖持有第一級毒品海洛因，然該海洛因
      是否來自被告？甚以縱認來自被告，究係向被告購買所得
      ，抑或與被告合資購買，均不無可能，自亦無以此推認被
      告確有販賣第一級毒品海洛因予證人陳泉旺。另被告於九
      十三年二月十二日二十三時十分許，在台南市○區○○○
      街三一號，因另涉竊盜案件，經警於其身上查獲第一級毒
      品海洛因一包淨重約零點一三公克（袋重零點二五），並
      經被告同意後，至其位於台南市○○路○段一九一號住處
      搜索，然並未扣得任何毒品等情，業據被告於警詢中陳明
      在卷（參見偵卷第二一五頁、第二一六頁），並有法務部
      調查局九十三年四月六日調科壹字第二○○○○四七三八
      號鑑定通知書（參見偵卷第三九頁），此部分事實應堪認
      定。惟依被告為警當場查獲所持有之毒品海洛因數量觀之
      ，數量甚微，亦不足以作為認定被告確有販賣第一級毒品
      海洛因之佐證。且經警於被告住處搜索後，亦未扣得販賣
      毒品常見之大量毒品或分裝毒品販賣常用之分裝袋、電子
      磅秤等工具，是被告辯稱並無販賣毒品海洛因犯行，尚非
      全然無據。另被告與證人陳泉旺、余素月間雖有多次通聯
      紀錄，然此僅能證明被告與證人陳泉旺等人間，互有聯絡
      ，但彼等聯絡之內容，係被告販售毒品海洛因，抑或合資
      購買，仍無法僅就通聯記錄本身而得究明，是此部分亦未
      能證明被告確有販售毒品海洛因之犯行。
十五、綜上所述，證人余素月、陳泉旺證稱被告販售毒品海洛因
      予彼等之證詞，均仍存有上述諸多疑問，尚未達於確信之
      程度，且未能排除被告所辯係與證人陳泉旺合資購買之可
      能性。此外，公訴人就被告犯罪事實，應負舉證責任，並
      提出證明之方法，因此公訴人對於犯罪事實，應負提出證
      據及說服之實質舉證責任，倘其指出證明之方法，無從說
      服法院以形成被告有罪之心證，基於無罪推定之原則，自
      應為被告無罪之諭知。茲本件公訴人於原審中並未提出適
      合於證明被告犯罪事實之積極事證，並說明其證據方法與
      待證事實之關係，原審對於卷內訴訟資料，復已逐一剖析
      ，參互審酌，認被告行為尚屬不能證明，諭知其無罪，核
      無不合。公訴人上訴意旨，未提出任何補強証據供本院審
      酌為被告不利之認定，僅 (一)引用前開證人陳泉旺、余
      素月於警訊、偵查中之證詞；(二)採用前開通訊監察譯文
      內容；(三)指稱證人邱耀賢、徐國展對於口卡片均無法指
      認陳泉旺即綽號「大象」之人；(四)泛言證人邱耀賢、徐
      國展，先後於92年11月25日、93年1月28日為警查獲，二
      人均因案羈押於臺灣臺南看守所，被告與證人陳泉旺於93
      年2間，自無從「合資」向邱耀賢、徐國展購買毒品，彼
      等有串證之可能云云，就原審業已具體說明之事項，指摘
      原判決不當，非有理由，應予駁回。
十六、另移送併辦部分與原起訴意旨所述均為同一行為人為單一
      事實，與原起訴事實同一，已經本院為前述之審理，卷證
      資料當無需另行退還檢察官偵查辦理，附此敘明。
據上論斷，應依刑事訴訟法第三百六十八條，判決如主文。
本案經檢察官劉欽銘到庭執行職務。
中　　華　　民　　國　　94　　年　　9 　　月　　8 　　日
                  刑事第一庭    審判長法　官  黃崑宗
                                      法　官  蔡長林
                                      法　官  田平安
以上正本證明與原本無異。
檢察官如不服本判決，應於收受本判決後十日內向本院提出上訴
書狀。其未敘述上訴理由者並得於提起上訴後十日內向本院補提
理由書。
　　　　　　　　　　　　　　　　　　　書記官  劉岳文
中　　華　　民　　國　　94　　年　　9 　　月　　9 　　日
